臺灣桃園地方法院刑事判決　　　　　　110年度簡上字第111號
上　訴　人
即　被　告　劉志明


上列上訴人即被告因違反毒品危害防制條例案件，不服本院於民
國110 年2 月3 日所為110 年度桃簡字第192 號第一審刑事簡易
判決（聲請簡易判決處刑書案號：臺灣桃園地方檢察署109 年度
偵字第22452 號），提起上訴，本院管轄之第二審合議庭判決如
下：
    主  文
上訴駁回。
    事  實
劉志明明知甲基安非他命（Methamphetamine ）為毒品危害防制
條例第2 條第2 項第2 款所規定之第二級毒品，非經許可不得持
有，竟基於持有第二級毒品之犯意，於民國109 年5 月24日某時
，在桃園市桃園區和平市場某處，向真實姓名年籍不詳、綽號「
小三」之成年人，購買第二級毒品甲基安非他命1 包（毛重0.44
24公克）後持有之。嗣於109 年5 月24日21時50分許，為警據報
至其桃園市○○區○○路00號住處查獲，並扣得上開毒品1 包。
    理  由
壹、程序方面：
    本判決以下所引用為證據之非供述證據部分，核屬書證及物
    證性質，均與本件待證事實間具有關連性，且無證據證明係
    公務員違背法定程序所取得，是依刑事訴訟法第158 條之4
    之反面解釋，自有證據能力。
貳、實體方面：
一、認定事實之理由及依據：
    訊據被告劉志明固坦承於109 年5 月24日某時，在桃園市桃
    園區和平市場某處，向綽號「小三」之人，購買甲基安非他
    命1 包並持有等情不諱，惟矢口否認上開犯行，辯稱：伊遭
    警方於109 年5 月24日在桃園市○○區○○路00號住處所查
    扣的毒品甲基安非他命是當天施用剩下來的，不是另外新購
    買的，伊在偵查檢察官那邊會說扣案毒品是新買而非施用剩
    下是陳述錯誤，因為當下是用視訊的，伊人在新店執行，所
    以聽錯檢察官的意思，伊前面因為施用第二級毒品已經遭檢
    察官聲請觀察勒戒，本案又被檢察官聲請簡易判決認為持有
    第二級毒品，伊覺得應該要被吸收云云。經查：
（一）被告於109 年5 月24日21時50分前某時，在桃園市桃園區
      和平市場某處，向真實姓名年籍不詳、綽號「小三」之女
      子，購買第二級毒品甲基安非他命1 包，嗣於同日21時50
      分許，為桃園市政府警察局桃園分局青溪派出所警員林志
      遠、駱俊宇及黃奕慶據報前往被告位於桃園市○○區○○
      路00號住處巡查，並於該住處桌上扣得上開毒品1 包，經
      送鑑定，檢驗結果為毛重0.4424公克、含有甲基安非他命
      （Methamphetamine ）成分，且被告經警採尿送驗，結果
      呈第二級毒品陽性反應等情，業據被告於警詢及偵訊中坦
      承不諱，復有桃園市政府警察局桃園分局青溪派出所職務
      報告、桃園市政府警察局桃園分局搜索扣押筆錄、扣押物
      品目錄表、桃園市政府警察局桃園分局被採尿人尿液暨毒
      品真實姓名與編號對照表、詮昕科技股份有限公司藥物檢
      驗報告在卷可參（見偵卷第33頁至第47頁、第53頁至第55
      頁），是前開事實洵堪認定。
（二）被告雖以前詞置辯，惟其於警詢中稱：扣案物品為伊本人
      所有，是自己要拿來施用，伊最後一次施用安非他命是在
      109 年4 月30日23時，在其住處內施用等語，其於同日偵
      訊中稱：（問：最近一次是在何時何地施用何種毒品？）
      109 年4 月30日23時許，在住處，用玻璃球燒烤方式吸食
      安非他命；（問：扣押物毒品是否為你所有？）是；（問
      ：被警察扣到之毒品是新購買的，還是先前施用剩下的？
      ）新買的等語，嗣於檢察事務官詢問時稱：（問：扣案毒
      品如何取得？）109 年5 月24日，在桃園市桃園區和平市
      場某處，向綽號「小三」之女子購買；（問：是否坦承持
      有第二級毒品罪？）認罪；（問：你於109 年5 月25日上
      午11時35分許為警採尿，採尿前最後一次在何時、何地施
      用甲基安非他命？）109 年5 月24日某時許，在桃園市○
      ○區○○路00號住處，以燒玻璃球內後吸食所產生煙霧方
      式，施用第二級毒品甲基安非他命1 次等語，觀諸被告於
      警詢及偵查中歷次供詞，其對於遭警察查獲前最後一次施
      用毒品之時間供述不一，惟就本案遭查扣之毒品來源前後
      供詞相同，足認被告對於本案查扣毒品之持有狀態記憶較
      為清晰，方能就扣案毒品於何時、何地、向何人取得及取
      得後有無作吸食之用等情，於警詢及偵查中為一致之陳述
      ；又被告於偵查中自陳扣案毒品為新購買，陳述甚為具體
      ，檢察官訊問時亦無進行誘導，且被告與檢察官之簽名是
      在同一份筆錄，可知當日檢察官是當面訊問，而非以視訊
      方式為之，是被告對於檢察官訊問之問題難諉為不知、不
      清楚或聽錯；另被告遭警員查獲後採尿，尿液檢驗結果雖
      呈現第二級毒品陽性反應，惟倘扣案毒品確為被告於109
      年5 月24日當日購買後即返回住處施用而剩餘，何以在警
      員查扣本案毒品之被告住處桌上，甚而住處其他地方，並
      無查扣到其他吸食毒品器具如吸食器、殘渣袋等物？是尚
      難認定扣案之甲基安非他命為被告購買後施用剩餘之毒品
      。
（三）綜上所述，本案事證明確，被告前開所辯，顯係臨訟卸責
      之詞，不足採信，其犯行洵堪認定。
二、論罪科刑：
（一）按行為後法律有變更者，適用行為時之法律，但行為後之
      法律有利於行為人者，適用最有利於行為人之法律，刑法
      第2 條第1 項定有明文。被告行為後，毒品危害防制條例
      於109 年1 月15日經總統公布修正，並於109 年7 月15日
      施行生效。修正前之毒品危害防制條例第11條第2 項原規
      定：「持有第二級毒品者，處二年以下有期徒刑、拘役或
      新臺幣三萬元以下罰金。」修正後之條文則為：「持有第
      二級毒品者，處二年以下有期徒刑、拘役或新臺幣二十萬
      元以下罰金。」經比較修正前後之法律，新法提高罰金上
      限，是本案經新舊法比較之結果，應以被告行為時之法律
      即修正前之毒品危害防制條例第11條第2 項對被告較為有
      利。是核被告所為，係犯修正前毒品危害防制條例第11條
      第2 項之持有第二級毒品罪。
（二）被告前①因施用毒品等案件，經本院以104 年度桃簡字第
      2122號判決判處有期徒刑5 月確定；②因施用毒品案件，
      經本院以105 年度桃簡字第137 號判決判處有期徒刑6 月
      確定；上開①②案嗣經本院以105 年度聲字第2739號裁定
      應執行有期徒刑10月確定；③因施用毒品案件，經本院以
      105 年度桃簡字第1750號判決判處有期徒刑6 月確定，上
      開案件經接續執行，於106 年7 月26日假釋出監，並付保
      護管束，嗣於106 年8 月23日保護管束期滿，假釋未經撤
      銷，其未執行之刑以已執行論等情，此有臺灣高等法院被
      告前案紀錄表附卷可參，其於前開有期徒刑執行完畢後，
      5 年內故意再犯本件有期徒刑以上之罪，為累犯，而參照
      司法院大法官釋字第775 號解釋意旨，被告前已有多次施
      用毒品犯行，與本案犯持有毒品之案件，均屬違反毒品危
      害防制條例之案件類型，足顯被告對刑之執行不知悔改，
      且對刑罰之反應力亦屬薄弱，此次加重最低本刑，對其人
      身自由所為之限制自無過苛之侵害，是認應依刑法第47條
      第1 項規定加重其刑。
三、駁回上訴之理由：
    原審審理認被告持有第二級毒品，適用修正前毒品危害防制
    條例第11條第2 項之規定，並審酌被告明知毒品危害社會安
    全，仍持有扣案之第二級毒品，所為助長毒品泛濫之風氣，
    並對社會秩序亦生不良影響，自應非難；惟衡酌其犯後坦承
    犯行，尚具悔意，兼衡其持有毒品之時間非長、數量亦非鉅
    ，並考量其犯罪之動機、目的、手段、情節，暨其智識程度
    、家庭經濟狀況等一切情狀，量處拘役50日，併諭知易科罰
    金之折算標準，且沒收銷燬扣案甲基安非他命1 包，經核原
    判決認事用法，均無違誤，量刑亦屬適當，自應予以維持。
    被告上訴意旨，仍執前詞否認犯行，惟此不足採，已如前述
    ，從而被告之上訴無理由，應予駁回。
四、被告經本院合法傳喚後，無正當理由不到庭，此有本院送達
    證書、臺灣高等法院被告在監在押全國紀錄表、個人戶籍資
    料（完整姓名）查詢結果存卷可參，足見被告經合法傳喚，
    無正當之理由不到庭，依刑事訴訟法第455 條之1 第3 項準
    用同法第371 條之規定，爰不待其陳述逕行一造辯論判決，
    併予敘明。
五、據上論斷, 依刑事訴訟法第455 條之1 第1 項、第3 項、第
    368 條、第371 條，判決如主文。
本案經檢察官許炳文偵查後聲請簡易判決處刑，檢察官劉倍到庭
執行職務。
中    華    民    國  110     年    11    月    19    日
                  刑事第八庭  審判長法  官  許雅婷
　
                                    法  官  徐雍甯
　
                                    法  官  郭書綺
以上正本證明與原本無異。
不得上訴。
                                    書記官  蔡忠晏
中    華    民    國   110    年    11    月    19    日